臺灣高等法院刑事判決　　　　　　　　 96年度上訴字第943號
上　訴　人　臺灣新竹地方法院檢察署檢察官
被　　　告　甲○○
選任辯護人　李文傑律師
上列上訴人因被告違反商業會計法等案件，不服臺灣新竹地方法
院94年度訴字第396號，中華民國95年12月8日第一審判決（起訴
案號：臺灣新竹地方法院檢察署92年度偵字第2519號），提起上
訴，本院判決如下：
    主  文
上訴駁回。
    理  由
一、公訴意旨略以：被告甲○○係位於新竹科學工業園區○○路
    八號六樓「坤儀高科技股份有限公司」（下簡稱坤儀公司）
    之總經理，總理公司決策及執行，其兄石桂嵩為該公司之副
    總經理，該公司主要從事紅外線攝影機、星光攝影機及組件
    研發及生產業務，而其技術均為石桂嵩所專精，故於坤儀公
    司成立之際，石桂嵩即以新台幣（下同）一千二百萬元之技
    術股入股而成為坤儀公司之股東之一。詎被告甲○○竟與石
    桂嵩共同基於意圖為石桂嵩利益之犯意聯絡，未經股東會及
    董事會同意，由被告甲○○利用身為總經理之權限以給予石
    桂嵩退休金為由，擅自向不知情之殷武義先借款八百萬元支
    付予石桂嵩後，嗣並於民國 (下同)八十八年九月二十七日
    及八十八年十一月五日，指示不知情之會計人員，分別匯款
    八百萬元至殷武義設於中興商業銀行三重分行、帳號000000
    000000號帳戶內，再由殷武義透過林龍設於中興銀行三重分
    行000000000000號帳戶，於八十八年十一月六日再開立八百
    萬元之支票予石桂嵩。且為掩飾犯行，甲○○乃指示不知情
    之行政經理丙○以股東往來及支付美國NVT公司技術移轉金
    之名義填製於會計帳冊上，損害坤儀公司之財產（石桂嵩已
    於民國九十四年九月三日死亡，經原審另為公訴不受理判決
    確定在案)。另被告甲○○因坤儀公司於八十九年間財務困
    難，為讓其友人陳怡如於公司增資時，以優先分配盈餘之特
    別股及技術股投資坤儀公司。明知坤儀公司九十年十二月十
    四日股東會僅決議：公司發行特別股完全合法，並建議委請
    正風會計事務所辦理，並未有發行特別股股數之討論。渠於
    會後竟指示不知情之行政經理丙○及行政人員王憶倫以剪貼
    影印方式，偽造坤儀公司九十年度九十年十一月二十八日十
    五時許召開九十年度董事會，九十年十二月十八日九時三十
    分許召開之股東臨時會、同日十一時許召開九十年度董事會
    、同月二十八日十七時許召開臨時股東會出席人員之簽名，
    並製作不實會議記錄，足生損害於坤儀公司及上開遭偽造簽
    名之出席人員。因認被告甲○○涉犯刑法第三百四十二條第
    一項之背信罪嫌、商業會計法第七十一條第一款之填製不實
    會計帳冊罪嫌以及刑法第二百十條偽造私文書罪嫌等語。
二、按犯罪事實應依證據認定之，無證據不得認定犯罪事實，又
    不能證明被告犯罪者，應諭知無罪之判決，刑事訴訟法第一
    百五十四條第二項、第三百零一條第一項定有明文。此「認
    定犯罪事實所憑之證據，雖不以直接證據為限，間接證據亦
    包括在內，然而無論直接或間接證據，其為訴訟上之證明，
    須於通常一般之人均不致有所懷疑，而得確信其為真實之程
    度者，始得據為有罪之認定，倘其證明尚未達到此一程度，
    而有合理之懷疑存在、無從為有罪之確信時，自應為無罪之
    判決」，最高法院著有七十六年臺上字第四九八六號判例可
    資參照。
三、本件被告之選任辯護人於原審及本院準備程序中爭執證人李
    鴻超、丁○○、乙○○、丙○等人於法務部調查局新竹市調
    查站（下簡稱調查站）之陳述之證據能力，及證人殷武義、
    王憶倫、喬雅如於調查站陳述之證據能力，本院認依刑事訴
    訟法第一百五十九條第一項之規定，上開證人於調查站之陳
    述均屬於被告以外之人於審判外之言詞陳述，是均不得作為
    證據，合先敘明。
四、被告被訴涉犯刑法第三百四十二條第一項背信罪嫌部分：
(一)檢察官認被告涉有此部分犯行，無非係以下列證據證明被告
    甲○○確有未經坤儀公司股東會及董事會決議，而以坤儀公
    司財產即一千六百萬元支付予石桂嵩之行為：
  １、被告甲○○於調查站詢問時之自白。
  ２、證人李鴻超、丁○○、袁國章於檢察官訊問時之陳述。
  ３、票號：JT0000000號、面額八百萬元、發票人林龍之支票
      影本一紙。
  ４、坤儀公司會計傳票二紙。
(二)惟被告甲○○堅詞否認有何背信犯行，辯稱：我是坤儀公司
    之總經理，當時坤儀公司標到國防部雄二飛彈約一億多元的
    案子正在執行，石桂嵩是放棄在美國的工作，回來坤儀公司
    負責技術部分，當初公司有承諾石桂嵩如果他讓技術提昇會
    給予補償，石桂嵩希望從國防部這個案子獲利中提出部分金
    額補償他，否則他要辭職，我和李鴻超、丁○○三人的股份
    占百分之九十以上，所以三人決定給石桂嵩一千六百萬元，
    會匯一千六百萬元至殷武義之戶頭內，是因為石桂嵩要這筆
    錢，且匯款是經過李鴻章、丁○○的同意，自己並沒有以坤
    儀公司的名義向殷武義借款八百萬元等語。
(三)按「背信罪之成立，以處理他人事務之人，有圖自己或第三
    人得不法利益，或圖加損害於本人之意思，而故為違背其任
    務之行為為要件」；次按，「刑法第三百四十二條之背信罪
    ，除有致生損害於本人財產或其他利益之事實外，並以行為
    人具有圖利自己或第三人或損害本人利益之意思為構成要件
    ，此項犯意既屬於構成犯罪事實之一部，自應依證據認定，
    不能僅以客觀上發生損害本人利益之事實，遽推定有前項犯
    意」，此有最高法院二十二年上字第三五三七號、二十六年
    上字第一二四六號判例要旨可資參照。
(四)經查，被告甲○○為坤儀公司之總經理，石桂嵩為坤儀公司
    之副總經理，提供公司之紅外線影像系統整合技術，坤儀公
    司於八十八年九月二十七日以「殷老闆（殷武義）代付副總
    故電匯償還殷老闆」、十一月五日以「殷老闆代付故償還殷
    老闆」為由，分別匯款八百萬元至殷武義設於中興商業銀行
    三重分行（下稱中興銀行）之000000 000000 號帳戶內，而
    殷武義於上開各匯款日之同日，分別再將匯入其帳戶內之八
    百萬元，轉匯至林龍設於上開中興銀行000000000000之號帳
    戶內，嗣再以林龍為發票人、簽發面額八百萬元（票號：JT
    0000000號）、發票日為八十八年十一月六日之支票一紙予
    石桂嵩兌領之事實，除據被告自承上開一千六百萬元最後確
    實由石桂嵩收取等事實在卷外，並據證人即坤儀公司之會計
    主任丙○於檢察官訊問時證稱：一千六百萬元是給石桂嵩，
    石桂嵩認為坤儀公司不會給他錢，所以要求要拿殷武義的票
    ，殷武義跟董事長李鴻超的關係密切，後來甲○○告訴我該
    一千六百萬元是給石桂嵩的退休金等語（見九十一年度他字
    第九九號《下稱他字第九九號卷》第一五六至一五九頁、九
    十一年度他字第四七三號《下稱他字第四七三號卷》第一一
    ○至一一二頁），復有坤儀公司會計傳票二紙、費用請款單
    二紙、交通銀行及中國國際商業銀行匯款收據各一紙、中興
    銀行轉帳支出傳票一紙、八十八年九月二十七日、十一月五
    日取款及存款憑條各二紙在卷可參。故坤儀公司確實有於八
    十八年九月至十一月六日期間，給付石桂嵩一千六百萬元之
    事實，應堪認定。
(五)惟以屬於坤儀公司所有之財產即上述之一千六百萬元給付予
    石桂嵩，究竟是否如檢察官所指是被告甲○○與石桂嵩二人
    共同基於不法利益之意圖，或圖加損害於公司利益之意思而
    擅自所為？經查：
１、證人即坤儀公司之董事長李鴻超於檢察官訊問時稱：石桂嵩
    的紅外線技術確實有移轉給坤儀公司，用於雄二飛彈，甲○○有告訴我石桂嵩要求退休金，我跟他說等公司賺錢再給（
    見九十二年度偵字第二五一九號偵查卷《下稱偵字第二五一
    九號卷》第三四二至三四四頁）；於原審審理時具結證稱：
    （坤儀公司給石桂嵩一千六百萬元之情形是否知道？）甲○○跟我說石桂嵩要一千六百萬元，以當時的情形我也同意給
    他，但是我說可否當公司賺錢再給他，後來公司在生產雄二
    飛彈之緊要關頭，石桂嵩說不給他錢他馬上要走，這樣就生
    產不出來，（甲○○在何時以何方式向你提到要給石桂嵩一
    千六百萬元？）在八十七年、八十八年正式生產雄二飛彈的
    時候，石桂嵩也有跟我說他要退休金，我跟他說等公司有錢
    再給，最早石桂嵩說要一百萬美金，後來降到五十萬美金，
    以當時之匯率計算就是台幣一千六百萬元，（有無正式開董
    事會或股東會討論石桂嵩要錢的事？）因為大家私下都知道
    ，所以沒有開會，（最後股東有無共識決定要給石桂嵩錢？
    ）要錢的事大家都沒有反對也沒有贊成，但實際上給多少，
    有些人可能不知道，當時非常緊急，石桂嵩說不給要走人，
    （何時才知道給石桂嵩一千六百萬元？）甲○○給錢以後才
    跟我報告他基於當時的情形及公司的利益才給錢，甲○○當
    時是跟殷武義借錢，公司不久就還錢給殷武義，（你認為當
    時坤儀公司沒有給石桂嵩一千六百萬元，結果會如何？）石
    桂嵩可能會走，坤儀公司就會垮，生產不出東西，因為沒有
    技術，關係到公司的存亡，當時我和甲○○、丁○○有討論
    過且同意給錢等語（見原審卷第二一一至二一六頁）。足認
    坤儀公司董事長李鴻超事先知情且有同意。至李鴻超於偵查
    中另稱：甲○○是事後跟我講的，我甚至跟他說若沒錢，可
    將他的股票拿出來抵數，他同意，但沒有行動；我本來說若
    公司有賺錢我會給他，後來甲○○先給我才知道，這件事我
    也非常不滿意等語 (他字卷第一一四頁)。然給付退休金與
    否，係坤儀公司之事，與被告個人無關，自不能責成被告個
    人拿出股票來抵數，又證人李鴻章既已同意給付該筆款項在
    先，被告於何時以如何方式給付等細節，乃總經理權責，自
    毋庸再一一請示，其事後再向董事長報告處理經過，亦無違
    常之處。
２、證人即坤儀公司之監察人喬雅如於原審審理時具結證稱：（
    對於坤儀公司支付石桂嵩一千六百萬元之情形了解如何？）
    是在接到雄風飛彈訂單之後的事情，大家都在談，所以我知
    道，在我的感覺，可能每個人的想法是石桂嵩已經拿了技術
    股怎還要錢？會對他有點不滿，大家覺得沒有石桂嵩也拿不
    到這個案子，沒有石桂嵩，坤儀公司也沒有這個技術，這是
    兩難的事情，若是石桂嵩一定堅持要這個錢，大家也不敢不
    付，因為不付公司就沒有了，「大家」是指股東，包括乙○○、丁○○、李小超、黃木發、趙友華、李鴻超，石桂嵩有
    表達不要公司的票，我認為這是技術要脅費，當初大家都是
    想靠石桂嵩賺錢，用什麼名義給錢，股東並不在乎，總經理
    的職權是董事會賦予的，我認為當初包括丙○及寫傳票的小
    姐都沒有想太多，都是公司已經付了這筆錢所以要寫下來，
    如果以一千六百萬元來看是股東受損，但是如果考量不做雄
    二飛彈公司損失會很大的結果就沒有受損等語（見原審卷第
    二○七至二一一頁）。
３、證人即坤儀公司之股東黃木發於原審審理時具結證稱：給一
    千六百萬元之原因是因為石桂嵩不想做了，想要一筆退休金
    ，但是會給都是為了公司的生存，因為那時拿到國防部的業
    務，甲○○雖然沒有問我是否同意以退休金之方式給石桂嵩
    錢，但是我相信執行者，我會支持他，坤儀公司經營成敗在
    技術層面一定要靠石桂嵩，因為所有的股東都是教育界，如
    果石桂嵩不提供他的技術，公司也無法生產製造產品等語（
    見原審卷第一九七至二○一頁）。
４、證人即坤儀公司之研發部經理李文岑於原審審理時具結證稱
    ：坤儀公司的核心技術有二大類，一為紅外線熱輻射的影像
    系統整合技術，一是杜瓦瓶真空封裝技術，這二個技術都是
    石桂嵩帶來的，是石桂嵩的專長，（依乙○○所言，產品是
    你研發的，不是被告石桂嵩、甲○○研發的？）研發是團隊
    的，但技術的源頭是來自於石桂嵩，台灣早期紅外線影像，
    各軍事單位請教的對象都是石桂嵩，他算是國內之始祖，如
    果坤儀公司沒有石桂嵩是不可能生存的，（是否知道當時石
    桂嵩曾經向坤儀公司要求技術移轉金？）這是公開的事，我
    聽到是石桂嵩要一筆退休金，當時坤儀公司正在做三十六套
    之雄風飛彈，有四百套訂單利潤二十億元，但能否順利完成
    要靠石桂嵩，坤儀公司以一千六百萬元取得熱影像技術是便
    宜了坤儀公司，（石桂嵩是向董事長要技術移轉費還是退休
    金？）就是要錢，不管什麼名目等語（見原審九十五年十一
    月八日審理筆錄第三至十七頁）。
５、由上開證人之證述內容可知，坤儀公司之核心技術即紅外線
    熱輻射的影像系統整合技術及杜瓦瓶真空封裝技術，以及之
    後接到國防部雄風飛彈訂單之技術來源，完全需仰賴石桂嵩
    ，石桂嵩對坤儀公司而言，可說是影響到公司存否、公司成
    敗之關鍵，而石桂嵩向坤儀公司要求上開退休金當時，坤儀
    公司正在生產三十六套之雄風飛彈，後續更影響四百套雄風
    飛彈之訂單可否取得，對於長期處於虧損狀態（此亦據證人
    李鴻超、喬雅如、黃木發證述在卷），寄望能因此轉虧為盈
    之坤儀公司或無技術資源之各股東而言，衡情當然希望石桂
    嵩能夠繼續在坤儀公司提供技術支援，否則一旦石桂嵩離開
    坤儀公司，則不僅坤儀公司將無法完成製造雄風飛彈，各股
    東所為之鉅額投資，亦必將血本無歸。準此，被告此舉就形
    式觀之，給付一千六百萬元予石桂嵩個人，或有害於坤儀公
    司之利益，就實質觀之，能留住石桂嵩，繼續提供技術，完
    成生產作業及確保後續訂單之取得，則有利於坤儀公司之利
    益，且董事長已同意給付此筆金額予石桂嵩，被告身為總經
    理，值此急迫時刻，自應排除萬難做成決定，難認被告甲○○主觀上係基於圖自己或石桂嵩之不法利益或損害坤儀公司
    利益之意思，已欠缺背信罪之主觀要件。又依公司法第八條
    第二項規定：公司經理人於執行職務範圍內，亦為公司負責
    人。且關於支付員工退休金乙事，公司法並未規定應經董事
    會或股東會決議，坤儀公司之章程第十八條關於董事會之職
    權，亦未規定上開事項應經董事會決議，自不能以被告未經
    公司董事會決議或股東會決議，同意支付退休金予石桂嵩，
    即謂係濫用權限之行為。再參諸上開各證人所述，石桂嵩要
    錢一事，大家都知道，股東間亦無人敢表示不給，可見給石
    桂嵩錢是各股東所默許，由此亦可佐證被告甲○○並無違背
    任務之客觀情事。觀諸前揭判例意旨所示，被告甲○○所為
    ，並不構成刑法第三百四十二條第一項之背信罪。
６、至於告訴人乙○○雖然於檢察官訊問時指稱坤儀公司製造紅
    外線熱影像之技術是來自證人李文岑，然此與證人李文岑於
    本院證述技術來自石桂嵩等情不符，又告訴人乙○○、丁○○雖指訴坤儀公司並未決議同意給付石桂嵩一千六百萬元，
    且坤儀公司已給付石桂嵩甚多技術股份，再要求一千六百萬
    元無合法之權源云云。然石桂嵩當初係以原始股東身分取得
    技術股，本件係事隔多年後新發生之請求，自不能混為一談
    。而公司總經理有權決定是否給付該筆款項，已如上述，且
    證人李鴻超亦證述決定給石桂嵩錢一事，是經過自己與甲○○、丁○○三人討論同意。而告訴人丁○○因為要求被告甲○○買回其投資坤儀公司之股份一事，嗣與被告甲○○衍生
    民事訴訟等情，亦有臺灣臺北地方法院九十三年度北重訴字
    第二號民事判決一件附於原審卷可參，故丁○○所為之指訴
    內容，本院認為不無考量個人利益而為不實指訴之嫌，不足
    採之。本件，被告既有與董事長李鴻超、董事丁○○討論過
    ，且三人股份已占公司股權九成以上，亦足認被告並無濫用
    權限之情事。
五、被告被訴涉犯刑法第二百十條偽造私文書罪嫌部分：
(一)檢察官認被告涉有此部分犯行，無非係以下列證據證明被告
    甲○○為使陳怡如優先分配特別股，而指示不知情之丙○及
    王憶倫以剪貼影印方式，偽造坤儀公司九十年十一月二十八
    日十五時九十年度董事會、同日十七時之臨時股東會出席人
    員簽名、九十年十二月十八日九時三十分股東臨時會會議紀
    錄之行為：
  １、證人丙○於檢察官訊問時之陳述。
  ２、上開四份會議記錄及法務部調查局鑑定通知書一件。
(二)惟被告甲○○堅詞否認有何偽造文書犯行，辯稱：沒有指示
    丙○、王憶倫偽造上開會議紀錄，坤儀公司並沒有在上開時
    間召開董事會及股東臨時會，上開四份紀錄並非正式之會議
    紀錄等語。
(三)查坤儀公司並未於九十年十一月二十八日十五時許召開九十
    年度董事會，九十年十二月十八日九時三十分許召開之股東
    臨時會、同日十一時許召開九十年度董事會、同月二十八日
    十七時許召開臨時股東會乙節，有該公司九十三年六月二日
    以坤管字第0六0二號函致新竹調查站函乙紙在卷可參 (偵字
    卷第二五一九號第二八五頁)。又上開四份會議紀錄上出席
    人員欄之簽名確係偽造，亦有法務部調查局鑑定通知書一件
    在卷可憑 (他字第九九號卷第一五0頁)，足認該四紙會議紀
    錄出席人員簽名確係偽造。
(四)證人丙○經原審及本院二次傳喚，均以人在大陸為由而未到
    庭，顯已傳喚無著。依據證人丙○於檢察官訊問時證述內容
    可知，被告甲○○沒有指示丙○出席人員簽名部分要用剪貼
    方式為之，被告只是要證人製作內容關於陳怡如之會議紀錄
    ，證人丙○即循過去其他公司之作法，指示王憶倫以剪貼方
    式為之，並稱上開會議紀錄是公司內部文件等語（見偵字第
    二五一九號卷第二七六、二七七頁）；而證人王憶倫於檢察
    官訊問時亦陳述上開四份紀錄均是丙○要伊做的，四份皆是
    偽造，原始之簽名是丙○拿給伊的等語（見偵字第二五一九
    號卷第二七二、二七三頁）。故由上開二位證人之證述，並
    不足以證明被告甲○○確有檢察官所指之指示證人偽造或盜
    用上開會議紀錄之簽名之行為。
(五)次查，坤儀公司確實因積欠陳怡如數千萬元未償，故欲以發
    行特別股予陳怡如之方式以代清償之事實，業據證人李鴻超
    、喬雅如於原審審理時證述在卷。雖然為清償陳怡如之債務
    而發行特別股一事乃坤儀公司股東間之共識，然被告未實際
    召開董事會、股東會，而指示證人丙○製作會議紀錄，仍不
    足取。惟觀之上開四份會議紀錄內容明顯可知其格式與正式
    之會議紀錄相去甚遠，而證人丙○亦證稱：只是公司內部文
    件，另丙○亦在其九十三年五月四日所提之補呈證言狀內載
    明：上開會議紀錄為「終止作廢草稿中尚未成件之文稿」，
    本件審查上開四份所謂之會議紀錄，其中三紙會議紀錄之討
    論事項均有部分空白，僅其中九十年十二月十八日董事會議
    紀錄一份打字完成，而發行特別股須經董事會、股東會通過
    ，始得為之，是就整體觀之，其偽造仍未完成，充其量僅為
    草稿性質。而刑法第二百十一條之偽造私文書罪，並不處罰
    未遂犯，自在不罰之列。
(六)綜上所述，本院認被告此部分之辯解，為可採信，檢察官所
    提出之上開證據，尚不足證明被告甲○○有檢察官所指之偽
    造文書犯行。
六、被告被訴涉犯商業會計法第七十一條第一款之填製不實會計
    帳冊罪嫌部分：
(一)檢察官認被告涉有此部分犯行，無非係以：
  １、證人丙○於檢察官訊問時之陳述。
  ２、坤儀公司會計傳票二紙。
(二)惟被告甲○○堅詞否認有何此犯行，辯稱：自己不懂會計，
    不知道公司用何名目對所匯出之一千六百萬元製作會計帳等
    語。
(三)查坤儀公司八十八年九月三十日、編號880972號傳票上記載
    「股東往來＝副總」、金額八百萬元，八十八年十一月三十
    日、編881141號傳票上記載「技術移轉預付費用」、金額八
    百萬元等情，有上開會計傳票二紙足證，然上開二筆金額乃
    應石桂嵩之要求、被告甲○○在為顧及坤儀公司利益而不得
    不之情形下，藉由殷武義給付予石桂嵩之事實已如前述，被
    告甲○○既無背信犯行，則當無檢察官所指為掩飾背信犯行
    而指示不知情之丙○虛偽填製會計帳冊之動機及必要。
(四)又此付款之事實亦於坤儀公司內部之費用請款單摘要中分別
    記明「殷老闆代付副總故電匯償還殷老闆，九月二十七日交
    銀匯出」、「十一月六日殷老闆代付故償還殷老闆，十一月
    五日、十一月九日由ICBC匯出轉帳」等情，有坤儀公司費用
    請款單二紙在卷足參。準此，被告甲○○若果真有填製不實
    會計帳冊之主觀犯意，則對於製作傳票之依據即上開費用請
    款單請款事由必定也需虛偽記載始能前後一致，然實際上並
    非如此，益徵被告主觀上並無虛偽填製會計帳冊之犯意。
(五)坤儀公司之紅外線熱影像技術、杜瓦瓶真空封裝技術確實需
    賴石桂嵩之技術提供，而坤儀公司亦定期派員至美國NV T公
    司學習技術之事實亦據證人李鴻超、喬雅如、李文岑等人證
    述在卷，故事實上石桂嵩確有將相關技術移轉予坤儀公司，
    而石桂嵩為坤儀公司之技術股股東，準此，則上開傳票上記
    載「股東往來」、「技術移轉預付費用」，就字義上看來，
    並沒有與事實出入之處，況且，該傳票乃證人丙○所製作，
    業據丙○於檢察官訊問時陳述在卷，而丙○於檢察官訊問時
    並未陳述係受被告甲○○之指示而為上開記載，檢察官據丙○之陳述作為認定被告甲○○有此部分犯嫌之論據，並不足
    採。
七、從而，原審認檢察官所提證據，不能證明被告甲○○犯罪成
    立，而卷內復無其他積極證據足認被告涉有起訴書所指犯行
    ，而為被告無罪判決之諭知。核原審認事用法，並無違誤，
    量刑亦頗適當。檢察官上訴，仍執陳詞，請求將原判決撤銷
    改判，核無理由，上訴應予駁回。
據上論斷，應依刑事訴訟法第三百六十八條，判決如主文。
本案經檢察官陳維練到庭執行職務。
中　　華　　民　　國　　96　　年　　8 　　月　　15　　日
                  刑事第九庭審判長法  官  劉景星
                                  法  官  官有明
                                  法  官  陳世宗
以上正本證明與原本無異。
如不服本判決，應於收受送達後十日內向本院提出上訴書狀，其
未敘述上訴之理由者並得於提起上訴後十日內向本院補提理由書
（均須按他造當事人之人數附繕本）。
                                  書記官  丁淑蘭
中　　華　　民　　國　　96　　年　　8 　　月　　17　　日
